【裁判字號】    97,交聲,756
【裁判日期】    970508
【裁判案由】    交管條例聲異
【裁判全文】
臺灣板橋地方法院交通事件裁定        97年度交聲字第756號
原處分機關  交通部公路總局臺北區監理所
異  議  人
即受處分人  甲○○
上列受處分人因違反道路交通管理處罰條例案件，對於交通部公
路總局臺北區監理所於中華民國九十七年四月十一日以北監自裁
字第裁四０─一ＡＤ０三五六六二號違反道路交通管理事件裁決
書所為之裁決處分不服，聲明異議，本院裁定如下：
    主  文
異議駁回。
    理  由
一、原處分意旨略以：異議人即受處分人甲○○於民國九十七年
    一月十八日（上午九時三分許），駕駛車號ＧＩ－二四五八
    號自用小客車在臺北市○○○路（六二六號），因有「停車
    車種不依規定」之違規行為，經臺北市停車管理處值勤人員
    拍照採證後逕行舉發。乃依道路交通管理處罰條例第五十六
    條第一項第九款規定，裁處罰鍰新臺幣（下同）六百元。異
    議人則以：罰單中所附之照片無法清楚顯示伊本人違規停車
    ，且該臺北市○○○路六二六號路邊長久以來皆是汽車之合
    法停車位，伊長期皆有在該路段停車，從未受罰，且該路段
    未標示機車格，不知何時突然變更，但變更並無公告，也無
    緩衝期；又本件舉發時，伊發現同路段後方有一台長期停放
    未移動之汽車卻未被開罰，顯見執法明顯不公，爰請求法院
    明察，撤銷本件罰單云云。
二、按汽車駕駛人停車時，停車車種不依規定者，處新臺幣六百
    元以上一千二百元以下罰鍰，道路交通管理處罰條例第五十
    六條第一項第九款定有明文。經查：本件異議人甲○○所有
    之車號ＧＩ－二四五八號自用小客車於前揭時、地，因停放
    在機車停車格上，為臺北市停車管理處值勤人員拍照採證後
    逕行舉發之事實，有上開舉發違反道路交通管理事件通知單
    影本、臺北市停車管理處九十七年三月十三日北市停四字第
    ０九七三一一四五０００號函及採證照片各一件在卷可稽。
    異議人固以前詞置辯，惟觀諸卷附採證照片所示，異議人上
    開自用小客車之停放處明顯劃有汽車及機車停車格（即白實
    線），且現場機車及汽車停車格之長度、範圍明顯不同，異
    議人停放時應可清楚看見該處有部分區域係機車停車格，異
    議人空言辯稱上開照片無法清楚顯示違規停車，及該路段未
    標示機車格，不知何時突然變更云云，應係卸責之詞，洵非
    足採。再按憲法上的平等原則係指合法權利義務的平等，並
    不包含違法行為均不予取締制裁的不法平等，是以平等原則
    並非賦予異議人有要求舉發人員對其交通違規行為不予舉發
    處罰的權利，故異議人所辯當日舉發路段亦有自用小客車停
    放卻未遭舉發處罰，執法明顯不公正云云，縱認屬實，異議
    人仍無從解免其違規停車之責。
四、綜上所述，本件異議人於上揭時地有車種不依規定之違規事
    實，洵堪認定，其所辯各節，均無可採，亦不得執為交通違
    規免責之事由。原處分機關依道路交通管理處罰條例第五十
    六條第一項第九款之規定，裁處罰鍰六百元，核無違誤，應
    予維持，異議人仍執前詞及其一己主觀見解，請求撤銷原處
    分，為無理由，應予駁回。
據上論斷，應依道路交通管理處罰條例第八十七條第二項，道路
交通案件處理辦法第十九條，裁定如主文。
中    華    民    國    97    年    5     月    8     日
                      交通法庭 法  官  楊 志 雄
以上正本證明與原本無異。
如不服本裁定應於送達後五日內向本院提出抗告狀
                               書記官  陳 春 銘
中    華    民    國    97    年    5     月    8     日


司法院資訊處製作；財團法人民間司法改革基金會備份。
